Rima Zakiyatin Arifah

\$\ +6283821920986

O Jl. Muara Jl. Pesajen No.1, Demaan III, Demaan, Kec. Jepara, Kabupaten Jepara, Jawa Tengah 59419, Indonesia

Tentang Saya

Halo, nama saya Rima Zakiyatin Arifah

Saya merupakan lulusan D3 Teknik Informatika Universitas Telkom Tahun 2020

Saya memiliki pengalaman sebagai UI/UX Designer selama kurang lebih 2.5 tahun dan saya

juga memiliki pengalaman bekerja sebagai freelance dalam bidang sosial media desain dan wordpress desain Selain itu, saya juga memiliki kemampuan untuk melakukan dokumentasi proyek dengan baik, bekerja secara individu dan tim, dan mudah belajar hal-hal baru

Saya juga bisa mengoperasikan beberapa software seperti : Microsoft Office, Microsoft Exel, Power Point dan lain-lain

Portofolio

https://bit.ly/Portofolio-Rima

Pengalaman Kerja

Freelance Designer

Design Platform

Agu 2023 - Sekarang

- · Membuat desain yang sesuai dengan kebutuhan klien
- Melakukan riset untuk kebutuhan pengalaman pengguna
- · Membuat dokumentasi design system project
- · Mempublish project jika diperlukan
- · Melakukan iterasi dan dokumentasi project

Freelance Social Media Designer

Reka Cipta Digital

Mar 2023 - Jun 2023

- Membuat content planning
- Membuat copywriting untuk kebutuhan konten sosial media (Caption, Materi, dll)
- · Membuat desain konten untuk postingan
- · Melakukan analisis trafic kunjungan pada setiap konten yang telah diposting
- · Melakukan riset dan iterasi untuk kebutuhan desain konten

Freelance Wordpress Designer

Reka Cipta Digital

Jan 2023 - Jun 2023

- Membuat desain tampilan antarmuka aplikasi yang sesuai dengan kebutuhan klien
- Melakukan implementasi desain pada wordpress dengan plugin
- Melakukan implementasi CSS yang dibutuhkan untuk tampilan wordpress

UI/UX Designer

Reka Cipta Digital

Mar 2021 - Jul 2023

- · Bekerja sama dengan stakeholders yang terlibat didalam project
- · Membuat tampilan antarmuka aplikasi yang sesuai dengan reqruitment project
- Melakukan analisis dan riset untuk kebutuhan pengguna (UX)
- Melakukan iterasi desain untuk memenuhi kebutuhan pengalaman pengguna (UX)



- Membuat design system sesuai dengan kebutuhan project
- · Melakukan UAT untuk pengujian aplikasi
- Membuat dokumentasi project yang diperlukan

UI/UX Designer

Telkom Direktorat Digital Bisnis

Jan 2020 - Jun 2020

- · Membuat desain antarmuka (UI) aplikasi yang sesuai dengan regruitment
- · Mengimplementasi design system sesuai dengan kebutuhan project
- · Bekerjasama dengan tim DEX
- · Membuat dokumentasi project yang diperlukan

Pendidikan

Telkom University

Diploma - D3 Teknik Informatika

2017 - 2020

Sertifikat Kompetensi

UI/UX Designer

Dibimbing

Nov 2021 - Sekarang

Pengalaman Organisasi

Kepala Bidang Eksternal

Himpunan Mahasiswa D3 Rekayasa Perangkat Lunak Aplikasi

Jan 2019 - Agu 2019

- · Membuat dan mendampingi program kerja untuk departement eksternal
- · Bertanggung jawab untuk relasi eksternal
- Membuat laporan pertanggung jawaban program kerja selama kepengurusan

Mentor

Badan Mentoring

Agu 2018 - Des 2018

- · Menyiapkan materi dan jadwal untuk mentoring
- Melakukan penilaian tugas peserta mentoring
- · Mengikuti pelatihan khusus untuk mentor